Minutes et répertoires du notaire Jacques LAISNÉ, 10 novembre 1631 - décembre 1642 (étude XXXVI)
Archives nationales
- Minutes de Jacques LAISNÉ, 1631 - décembre 1642; MC/ET/XXXVI/149 - MC/ET/XXXVI/174
  - Brevets. 1631 - 1633, MC/ET/XXXVI/173
    - BYARD (Pierre) Sculpteur, à Paris, place Royale paroisse Saint-Paul. § Obligation de. .. envers Maître Claude de VILLIERS, Maître orfèvre à Paris. Au verso, quittance du 27 juin 1634, 24 décembre 1633; MC/ET/XXXVI/173
      obligation; quittance; Byard, Pierre
    - CONSEIL (Guy) Maître orfèvre à Paris, y demeurant rue Neuf rue Saint-Louis, paroisse Saint-Barthélémy § Obligation de Guy CONSEIL envers Benjamin Bavart, Maître tailleur d'habitat à Paris, de 28 livres 16 sols, pour subvenir à ses affaires, 19 avril 1634; MC/ET/XXXVI/173; N°131
      obligation; Conseil, Guy
    - LEBLOND (Antoine) Marchand orfèvre à Paris § Obligation d'Antoine Gaubier, bourgeois de Paris, y demeurant rue Parad, paroisse de Saint-Germain-l'Auxerrois, 27 octobre 1634; MC/ET/XXXVI/173; N° 139
      obligation; Leblond, Antoine
    - CADOLE - Pierre - Marchand Joallier à Paris § Obligation de Jean Fourt, apprentit chez CADOLE Pierre, envers son maître; N° 167, 27 août 1635; MC/ET/XXXVI/173
      obligation; Cadole, Pierre
    - CONSEIL (Louis) Marchand orfèvre à Paris, Saint-Place aux Veaux § Obligation de Louis CONSEIL envers Benjamin Banart, Marchand frippier à Paris, demeurant rue de la Poterie de la somme de 32 livres 12 sols pour marchandises d'habits, 31 août 1635; MC/ET/XXXVI/173; N°149
      obligation; Conseil, Louis
    - COLBERT Nicolas - Conseiller et secrétaire du Roi, maison et couronne de France. § Déclaration à propos d'une obligation de Nicolas COLBERT, 27 septembre 1635; MC/ET/XXXVI/173; N° 211
      déclaration; Colbert, Nicolas
    - FOURFAULT (Pierre) Marchand orfèvre à Paris rue Bourlabbé, paroisse Saint-Leu Saint-Gilles § Reconnaissance de dette dudit sieur Fourfault (actuellement prisonnier en la prison de Saint-Magloire) envers Maître Maclou MEURTOUJOURS, bourgeois de Paris., 4 août 1636; MC/ET/XXXVI/173; N° 226
      reconnaissance; Fourfault, Pierre
    - BERTHAULCOURT [ou BERTANCOURT] Jean - maçon demeurant rue au Maire, paroisse Saint-Nicolas-des-Champs § Obligation de Geneviève Gilles, marchande publique, femme de Jean BERTHAULCOURT envers Jeanne Fraillet, veuve de Jacques Ferry, vivant marchande de Salines., 26 janvier 1637; MC/ET/XXXVI/173; N° 212
      obligation; Bertancourt, Jean
  - Brevets. 1632 - 1638, MC/ET/XXXVI/174; Document détérioré.
    - ANGENNES, Louis d' Seigneur de Maintenon demeurant ordinairement à Maintenon - de partement à Paris § Obligation de Louis d'ANGENNES envers Charles Vimes et Antoine Gourget, Marchands bourgeois de Paris, 11 janvier 1634; MC/ET/XXXVI/174
    - ANGENNES Louis d'. Seigneur de Maintenon demeurant ordinairement à Maintenon, Logé à Paris Fbg. Saint-Germain. § Obligation de Louis d'ANGENNES envers Charles VIMES, Marchand Bourgeois de Paris., 12 janvier 1635; MC/ET/XXXVI/174
      obligation; Angennes, Louis d'
    - MART (Michel) Maçon demeurant Faubourg Saint-Honoré, Paroisse Saint-Roch § Obligation de. .. envers Samuel HOREAU, aussi maçon à Paris, 26 novembre 1635; MC/ET/XXXVI/174
      obligation; Mart, Michel
    - CHAULNES (duc de) § Démission par Pierre BAUDIN, demeurant à Orléans de présent à Paris, rue de la Huchette, en l'hôtellerie des Carmaux, au profit d'Antoine NICOLAS au m. de sa charge de greffier de sa maison au profit d'Antoine Nicolas., 28 décembre 1637; MC/ET/XXXVI/174
      renonciation; Chaulnes, Honoré d'Albert (1581-1649, duc de)